臺灣臺中地方法院刑事判決             100年度訴字第2292號
公  訴  人  臺灣臺中地方法院檢察署檢察官
被      告  羅維明
上列被告因搶奪案件，經檢察官提起公訴（100年度偵字第1613
9號），被告於準備程序中，就被訴事實為有罪之陳述，經告以
簡式審判程序之旨，並聽取檢察官及被告之意見後，由本院合議
庭裁定進行簡式審判程序，本院判決如下：
    主    文
羅維明犯搶奪罪，累犯，處有期徒刑捌月。
    犯罪事實
一、羅維明前於民國99年間因竊盜案件，經本院以99年度中簡字
    第1743號判處有期徒刑4月確定，甫於民國100年2月17日執
    行完畢。詎仍不知悔改，於100年6月6日下午5時30分許，在
    臺中市○○區○○路420號賢德醫院後門，見洪林鳳娥打完
    針從醫院步出，即趨前幫忙洪林鳳娥按摩手臂，發現洪林鳳
    娥脖子掛有金項鍊1條（價值約新台幣15000元），竟心生貪
    念，意圖為自己不法之所有，騎乘鄭如芬所有、平時由其母
    田淑玲（田淑玲後與羅維明結婚）使用之車牌號碼G6F-926
    號重型機車，尾隨洪林鳳娥至其位於臺中市○○區○○街19
    號住處前，並趁洪林鳳娥在馬路上掃地不及防備之際，從後
    用力奪取洪林鳳娥脖子上之金項鍊1條，得手後迅速逃逸，
    後為警調閱監視器後循線查獲上情。
二、案經洪林鳳娥訴請臺中市政府警察局太平分局報請臺灣臺中
    地方法院檢察署檢察官偵查起訴。
    理  由
壹、證據能力之說明：
    按被告以外之人於審判外之陳述，雖不符前4條之規定，而
    經當事人於審判程序同意作為證據，法院審酌該言詞陳述或
    書面陳述作成時之情況，認為適當者，亦得為證據。當事人
    、代理人或辯護人於法院調查證據時，知有第159條第1項不
    得為證據之情形，而未於言詞辯論終結前聲明異議者，視為
    有前項之同意，刑事訴訟法第159條之5定有明文。立法意旨
    在於傳聞證據未經當事人之反對詰問予以核實，原則上先予
    排除，惟若當事人已放棄詰問或未聲明異議，基於證據資料
    愈豐富，愈有助於真實發現之理念，且強化言詞辯論主義，
    法院自可承認該傳聞證據例外有證據能力。經查，本案檢察
    官及被告，均未爭執本判決所引用之各項證據，復未於言詞
    辯論終結前聲明異議，本院審酌各該證據作成時之情形，亦
    無違法或不當取證之瑕疵，且均與本案之待證事實有關，認
    以之作為本案之證據亦無不適當之情形，應認下列各項證據
    均有證據能力。
貳、實體之說明：
一、上開犯罪事實，業據被告羅維明於偵查中及本院審理時均自
    白不諱，核與告訴人即證人洪林鳳娥於警詢時及偵查中之證
    訴、證人鄭如芬、田淑玲於警詢時之證述相符，復有監視錄
    影翻拍照片3張、車輛詳細資料報表1份附卷可稽。被告之自
    白核與事實相符，本案事證明確，被告犯行洵堪認定。
二、核被告所為，係犯刑法第325條第1項之搶奪罪。被告有如犯
    罪事實欄所載前科並執行完畢，有臺灣高等法院被告前案紀
    錄表附卷可參，其於5年內故意再犯本件有期徒刑以上之罪
    ，為累犯，應依刑法第47條第1項規定，加重其刑。爰審酌
    被告素行不佳，有臺灣高等法院被告前案紀錄表可參，犯罪
    所得財物之價值約15000元、犯後能坦承犯行，惟未賠償告
    訴人等一切情狀，量處如主文所示之刑。檢察官雖具體求處
    有期徒刑9月，惟本院審酌上開情事，認量處被告有期徒刑8
    月，即足資警懲，附此敘明。
據上論斷，應依刑事訴訟法第299條第1項前段、第273條之1第1
項、第325條第1項、第47條第1項，判決如主文。
本案經檢察官劉玉媛到庭執行職務。
中    華    民    國  100    年    9    月     22     日
                  刑事第十二庭  法  官  郭瑞祥
以上正本證明與原本無異。
如不服本判決應於收受判決後10日內向本院提出上訴書狀，並應
敘述具體理由；其未敘述上訴理由者，應於上訴期間屆滿後20日
內向本院補提理由書（均須按他造當事人之人數附繕本）「切勿
逕送上級法院」。
                                書記官  黃雅青
中    華    民    國  100    年    9    月     22     日
附錄論罪科刑法條
中華民國刑法第325條
意圖為自己或第三人不法之所有，而搶奪他人之動產者，處 6
月以上 5 年以下有期徒刑。
因而致人於死者，處無期徒刑或 7 年以上有期徒刑，致重傷者
，處 3 年以上 10 年以下有期徒刑。
第 1 項之未遂犯罰之。